【裁判字號】    99,司家聲,7
【裁判日期】    990930
【裁判案由】    確定訴訟費用額
【裁判全文】
臺灣苗栗地方法院民事裁定             99年度司家聲字第7號
聲  請  人  財團法人法律扶助基金會
法定代理人  甲○○
相  對  人  乙○○
上列聲請人聲請確定訴訟費用額事件，本院裁定如下：
    主  文
相對人應給付聲請人之訴訟費用額確定為新臺幣貳萬玖仟柒佰元
，及自本裁定送達之翌日起至清償日止，按年利率百分之五計算
之利息。
    理  由
一、按法院未於訴訟費用之裁判確定其費用額者，第一審受訴法
    院於該裁判有執行力後，應依聲請以裁定確定之。依第一項
    確定之訴訟費用額，應於裁定送達之翌日起，加給按法定利
    率計算之利息，民事訴訟法第91條第1 項、第3 項分別定有
    明文。次按分會就扶助事件所支出之酬金及必要費用，視為
    訴訟費用之一部。因法律扶助而由分會支出之酬金及必要費
    用，得向負擔訴訟費用之他造請求。分會得對於負擔訴訟費
    用之他造，請求歸還其支出之酬金及必要費用。分會得據受
    扶助人有執行力之執行名義，聲請確定訴訟費用額及強制執
    行，法律扶助法第35條亦有明文規定。
二、本件聲請意旨略以：第三人劉襄鈺與相對人間請求給付贍養
    費事件，經聲請人給予劉襄鈺法律扶助而支出法律扶助律師
    酬金新臺幣（下同）30,000元後，經本院以98年度家訴字第
    17號民事判決，且訴訟費用新台幣137,840 元由相對人負擔
    百分之99，餘由第三人劉襄鈺負擔確定在案，本件聲請人於
    第一審支出之律師酬金亦為訴訟費用之一部，經核算聲請人
    所支出之訴訟費用合計為30,000元，爰依法聲請確定訴訟費
    用額等語。
三、經查，聲請人主張之事實，業據其提出本院98年度家訴字第
    17號民事判決、判決確定證明書、財團法人法律扶助基金會
    審查表、預付酬金領款單、結案酬金領款單等件為證，且經
    本院依職權調閱98年度家訴字第17號卷宗核閱無誤，自堪信
    為真實。又聲請人苗栗分會所支出之律師酬金，經核並無過
    高之情，即無酌減之必要。揆諸上揭規定，聲請人因其分會
    就本件法律扶助於第一審支出之律師酬金既視為訴訟費用之
    一部，得聲請確定訴訟費用額。經核本院98年度家訴字第17
    號民事判決諭知訴訟費用新台幣137,840 元由相對人負擔百
    分之99，餘由第三人劉襄鈺負擔，則聲請人得向相對人請求
    負擔之訴訟費用額即為29,700元（30,000元*99 ％），爰裁
    定如主文所示。
四、依民事訴訟法第91條第1 項、第3 項，裁定如主文。
中    華    民    國    99    年    9     月    30    日
                  家事法庭    司法事務官  潘奕臻
以上正本係照原本作成
如對本裁定抗告須於裁定送達後10日內向本院提出抗告狀，並應
繳納抗告費新臺幣1,000元整。
中    華    民    國    99    年    9     月    30    日
                              書  記  官  黃惠雯

司法院資訊處製作；財團法人民間司法改革基金會備份。
